【裁判字號】    97,抗,1332
【裁判日期】    971218
【裁判案由】    沒入保證金
【裁判全文】
臺灣高等法院刑事裁定                  97年度抗字第1332號
抗  告  人
即  被  告  甲○○
上列抗告人因沒入保證金案件，不服臺灣板橋地方法院中華民國
九十七年十一月七日裁定（九十七年度聲字第四八三六號），提
起抗告，本院裁定如下：
    主  文
抗告駁回。
    理  由
一、原裁定意旨略以：被告甲○○因犯違背安全駕駛致交通危險
    罪案件，經臺灣板橋地方法院檢察署檢察官指定保證金額新
    臺幣（下同）一萬元，出具現金保證後，將被告釋放，因該
    被告逃匿，經臺灣板橋地方法院檢察署檢察官聲請沒入具保
    人繳納之保證金。查被告因犯違背安全駕駛致交通危險罪案
    件，經臺灣板橋地方法院檢察署檢察官指定保證金一萬元，
    於九十七年五月十三日出具現金保證後，將被告釋放，有刑
    事保證金收據影本在卷可證，其經該署檢察官依法傳喚，無
    正當理由不到案執行，復經該署檢察官依法拘提無著等情，
    有送達證書、臺灣板橋地方法院檢察署通知、拘票暨拘提報
    告書、法務部戶役政連結作業系統查詢資料等在卷可稽。被
    告迄今仍未到案執行乙節，復經原審法院依職權查明屬實，
    有臺灣高等法院在監在押全國紀錄表附卷足憑，被告顯已逃
    匿。揆諸前揭說明，自應將具保人即被告原繳納之上開保證
    金沒入云云。
二、抗告意旨略以：抗告人即被告甲○○（下稱抗告人）因母親
    在心臟內科加護病房，多日在林口長庚醫院，而抗告人之夫
    中度殘障，故無人通知亦無法知道傳票送達，直至十八日至
    派出所領到公文始知，故不服原審沒收保證金之裁定而提起
    抗告云云。
三、經查：
  (一)按具保之被告逃匿者，應命具保人繳納指定之保證金額，並
    沒入之。不繳納者，強制執行。保證金已繳納者，沒入之；
    又沒入保證金，以法院之裁定行之。另受死刑、徒刑或拘役
    之諭知，而未經羈押者，檢察官於執行時，應傳喚之；傳喚
    不到者，應行拘提。刑事訴訟法第一百一十八條第一項、第
    一百二十一條第一項及第四百六十九條第一項分別定有明文
    。
  (二)本件抗告人甲○○因犯違背安全駕駛致交通危險罪案件，於
    偵查程序中經依臺灣板橋地方法院檢察署檢察官指定之保證
    金額新臺幣一萬元，由具保人即抗告人繳納在案，其後該案
    件判決確定，經檢察官通知執行，其執行傳票已於九十七年
    九月二日分別合法寄存送達於吉埔派出所、板橋派出所，抗
    告人無正當理由而不到案，並經拘提無著，有臺灣板橋地方
    法院檢察署刑事保證金收據影本、臺灣板橋地方法院檢察署
    執行傳票命令之送達證書影本、臺灣板橋地方法院檢察署拘
    票影本、臺灣板橋地方法院檢察署拘提報告書影本在卷可稽
    。從而，原審以抗告人經合法傳喚、拘提無著，顯已逃匿，
    依上揭規定，將抗告人由臺灣板橋地方法院檢察署檢察官命
    具保而繳納之保證金一萬元裁定沒入，核無不合。抗告意旨
    空言辯稱其多日在林口長庚醫院照顧母親，嗣後始收受公文
    云云，然無何舉證以供調查，難以置信而為有利於抗告人之
    認定，其抗告為無理由，應予駁回。
據上論結，應依刑事訴訟法第四百一十二條，裁定如主文。
中    華    民    國    97    年    12    月    18    日
                  刑事第十二庭審判長法  官  蔡永昌
                                    法  官  施俊堯
                                    法  官  蔡新毅
以上正本證明與原本無異。
不得再抗告。
                                    書記官  楊秋鈴
中    華    民    國    97    年    12    月    22    日


司法院資訊處製作；財團法人民間司法改革基金會備份。
